【裁判字號】    97,消債更,936
【裁判日期】    980105
【裁判案由】    更生事件
【裁判全文】
臺灣板橋地方法院民事裁定           97年度消債更字第936號
聲  請  人  甲○○
代  理  人  周佳弘律師
上列當事人因消費者債務清理事件聲請更生，本院裁定如下：
    主  文
聲請駁回。
聲請費用由聲請人負擔。
    理  由
一、按債務人與金融機構協商成立者，不得聲請更生或清算，但
    因不可歸責於己之事由，致履行顯有重大困難者，不在此限
    ；本條例施行前，債務人依金融主管機關協調成立之中華民
    國銀行公會會員辦理消費金融案件無擔保債務協商機制與金
    融機構成立之協商，準用前項之規定，消費者債務清理條例
    第151 條第5 項、第6 項分別定有明文。又聲請更生或清算
    不合程式或不備其他要件者，法院應以裁定駁回之，但其情
    形可以補正者，法院應定期間先命補正，復為同條例第8 條
    所明定。
二、查本件聲請人具狀聲請更生，雖同時提出債權人清冊、財產
    及收入狀況說明書、財團法人金融聯合徵信中心當事人綜合
    信用報告、財政部臺灣省北區國稅財產歸屬資料清單等到院
    ，惟聲請人所檢附之上開資料，經核其內容仍未齊備，有命
    補正之必要，並業經本院於民國97年7 月31日裁定命聲請人
    應予補正，且該裁定已於97年8 月6 日為聲請人之代理人所
    收受，有本院上開裁定及送達證書在卷可稽。而聲請人雖於
    97年8 月26日以陳報狀為補正，惟就應補正事項諸如聲請人
    現時收入及必要支出之證明文件、最近五年內之勞工保險投
    保資料及係因不可歸責於己之事由，致履行顯有重大困難之
    證明文件等，則均未依限補正，且迄今猶未為之，自難認聲
    請人業已依法予以補正，且因聲請人始終並未就所敘及之「
    因聲請人之前配偶至公司騷擾，致聲請人於97年1 月底失去
    工作，又一直找不到工作」之不可歸責事由提出證據以資證
    明，自亦難認其此一主張為可採。是依消費者債務清理條例
    第151 條第6 項準用同條第5 項之規定，亦難認業已符合得
    以聲請更生之要件。
三、從而，承前所述，本件既難認聲請人業已依本院上開裁定內
    容予以補正，且聲請人所稱係因不可歸責於己事由，致履行
    顯有重大困難云云，又屬不可採，則其聲請本件更生，揆諸
    首開說明，自不應准許。
四、至所繳納之郵務送達費3,740 元，則待本件更生聲請事件確
    定後，如尚有剩餘郵資餘額，再予檢還聲請人，附此敘明。
五、爰依消費者債務清理條例第151 條第6 項、第5 項、第8 條
    ，裁定如主文。
中    華    民    國    98    年    1     月    5     日
              民事第一庭    法  官  黃若美
上為正本係照原本作成
如不服本裁定，應於裁定送達後10日內，以書狀 向本院提出抗告
，並繳納抗告費新臺幣1千元
中    華    民    國    98    年    1     月    5     日
                            書記官  江怡萱


司法院資訊處製作；財團法人民間司法改革基金會備份。
